臺灣臺中地方法院民事裁定
111年度小抗字第4號
抗  告  人  賴幸汎  
相  對  人  王迦安  
上列當事人間請求侵權行為損害賠償（交通）事件，抗告人對於
民國111年9月21日本院豐原簡易庭111年度豐小字第638號裁定提
起抗告，本院裁定如下：
    主    文
抗告駁回。
抗告程序費用新臺幣1000元由抗告人負擔。
    理    由
一、抗告意旨略以：抗告人係於民國111年8月15日收受本院111
    年度豐小字第638號第一審判決（下稱一審判決），並已在
    法定期間內即111年9月5日對一審判決提起上訴，非原裁定
    所指抗告人於111年9月13日始提起上訴，爰請求廢棄原裁定
    等語。
二、按對於小額程序第一審裁定之抗告，非以其違背法令為理由
    ，不得為之，民事訴訟法第436條之24第2項定有明文。而所
    謂違背法令，係指依民事訴訟法第436條之32第2項準用同法
    第468條所定裁定不適用法規或適用不當、第469條第1款至
    第5款所列情形之一者而言。是當事人對於小額程序第一審
    裁定提起抗告時，如以原裁定有民事訴訟法第468條所定不
    適用法規或適用不當為理由時，其抗告狀或理由書應有具體
    之指摘，並揭示該法規之條項或其內容，若係成文法以外之
    法則，亦應揭示該法則之旨趣，倘為司法院解釋，則應揭示
    該解釋之字號或其內容；如以原裁定有民事訴訟法第469條
    第1款至第5款之事由者，其抗告狀或理由書應表明有合於各
    該條款規定情形之具體內容，及係據何訴訟資料認有合於各
    該條款違背法令之具體事實，抗告狀或理由書如未依此項方
    法表明者，即難認為已對小額程序第一審裁定之違背法令有
    具體之指摘，其抗告自難認為合法，法院毋庸命補正，應逕
    以裁定駁回之（最高法院71年度台上字第314號裁判意旨參
    照）。
三、經查，本件抗告理由並未具體指摘原裁定有何不適用法規或
    適用法規不當之處，亦未表明原裁定所違背之法令條項，或
    有關解釋字號、成文法以外之習慣或法理等及其具體內容，
    或原裁定有合於民事訴訟法第469條第1款至第5款規定情形
    之具體內容，及係依何訴訟資料合於該違背法令之具體事實
    ，抗告人提起本件抗告，顯於法未合。又訴訟當事人對判決
    提起上訴乃屬訴訟行為，所謂為訴訟行為者，係指在法院為
    之，當事人在家中或在他處所所為之準備行為，當然不能認
    為已為訴訟行為，是提起上訴應以當事人上訴書狀到達法院
    之日為其為上訴訴訟行為之日（最高法院50年度台抗字第31
    1號裁判意旨及最高法院63年度第1次民庭庭推總會議決議㈡
    參照）。本件一審判決於111年8月15日合法送達抗告人，抗
    告人之上訴期間應自一審判決送達翌日起算，並依抗告人之
    住所為臺中市東勢區，加計3日之在途期間，算至111年9月7
    日上訴期間即已屆滿。查，抗告人對一審判決提起上訴時，
    雖於其上訴書狀中記載日期為「111年9月5日」，然抗告人
    係遲至111年9月13日始提出該上訴書狀於本院豐原簡易庭，
    有該上訴書狀上本院豐原簡易庭收狀日期章戳可考，揆諸前
    揭說明，抗告人乃係於111年9月13日始對一審判決提起上訴
    ，其上訴已逾上訴期間甚明，是原裁定以抗告人逾上訴期間
    始提起上訴為不合法，而駁回抗告人之上訴，並無何違背法
    令之處。從而，抗告人提起本件抗告難認為合法，應予駁回
    。
四、據上論結，本件抗告為不合法，依民事訴訟法第436條之32
    第3項、第495條之1第1項、第444條第1項、第95條、第78條
    ，裁定如主文。
中　　華　　民　　國　　111 　年　　12　　月　　12　　日
                  民事第二庭  審判長法  官　呂麗玉
　　　　　　　　　                  法  官　李悌愷
　　　　　　　　　　　　　　　　　　法  官　江奇峰
正本係依原本製作。　　　　　　　　　　　　　　　　　　
不得再抗告。
中　　華　　民　　國　　111 　年　　12　　月　　12　　日
                                    書記官   巫偉凱